臺灣高雄地方法院刑事判決
　　　　　　　　　　　　　　　　　　　109年度訴字第899號
　　　　　　　　　　　　　　　　　　　110年度訴字第626號
公　訴　人　臺灣高雄地方檢察署檢察官
被　　　告　陳聖隆



指定辯護人　本院公設辯護人黃秋葉
上列被告因違反毒品危害防制條例案件，經檢察官提起公訴（10
9 年度偵字第21813 號、110 年度偵字第15046 號），本院合併
審理，判決如下：
    主  文
陳聖隆犯如附表一、二所示之罪，各處如附表一、二「罪刑及沒
收」欄所示之刑及沒收。應執行有期徒刑柒年陸月。
    事  實
一、陳聖隆明知甲基安非他命屬毒品危害防制條例第2 條第2 項
    第2 款所明定列管第二級毒品，依法不得販賣，竟基於意圖
    營利而販賣第二級毒品甲基安非他命之犯意，於附表一、二
    各編號所示之時間、地點，以附表一、二各編號所示之交易
    方式，販賣如附表一、二各編號所示數量、價格之甲基安非
    他命予謝志偉共3 次、林盟翰2 次、歐孟翔3 次（各次交易
    時間、地點、方式、販賣毒品之種類、數量及價額，均詳如
    附表一、二各編號所示）。嗣員警因謝志偉、林盟翰、歐孟
    翔之供述而循線查獲上情。
二、案經高雄市政府警察局刑事警察大隊、高雄市政府警察局苓
    雅分局報告臺灣高雄地方檢察署檢察官偵查起訴。
    理  由
一、證據能力之說明
    按被告以外之人於審判外之言詞或書面陳述，除法律有規定
    者外，不得作為證據，刑事訴訟法第159 條第1 項定有明文
    。又被告以外之人於審判外之陳述，雖不符刑事訴訟法第
    159 條之1 至第159 條之4 之規定，而經當事人於審判程序
    同意作為證據，法院審酌該言詞陳述或書面陳述作成時之情
    況，認為適當者，亦得為證據；當事人、代理人或辯護人於
    法院調查證據時，知有同法第159 條第1 項不得為證據之情
    形，而未於言詞辯論終結前聲明異議者，視為有前項之同意
    ，刑事訴訟法第159 條之5 定有明文。查檢察官、被告陳聖
    隆及辯護人於本院行準備程序時，對本判決以下引用之證據
    資料，均同意有證據能力（見本院109 年度訴字第899 號卷
    【下稱899 號卷】院卷第146 頁，本院110 年度訴字第626
    號卷【下稱626 號卷】院卷第47頁），且迄於言詞辯論終結
    前亦未聲明異議。經本院審酌各該證據作成時之情況並無違
    法或顯然不可信之瑕疵，爰認以之作為證據應屬適當，揆諸
    上開說明，而具證據能力。又本院後述所引用之非供述證據
    部分，與本案均有關聯性，且查無違反法定程序取得之情，
    依刑事訴訟法第158 條之4 規定反面解釋，亦具證據能力。
二、認定事實所憑之證據及理由
  ㈠上開事實，業據被告於本院審理中坦承不諱（見899 號院卷
    第382 、399 頁，626 號院卷第114 、131 頁），就附表一
    部分，並與證人謝志偉於警詢時證述相符（見899 號警卷第
    27至32頁），且有民國109 年3 月25日員警職務報告（調影
    卷第46至57頁）及附表一各編號「證據出處」欄所示之證據
    等在卷可佐；附表二部分，被告之自白除與證人林盟翰、歐
    孟翔於警詢及偵查中之證詞相符外（見626 號警卷第155 至
    169 頁、第217 至230 頁，626 號偵一卷第149 至150 頁，
    626 號偵二卷第307 至311 頁），亦有附表二各編號「證據
    出處」欄所示之證據等在卷可憑，是被告上開自白有上開各
    項補強證據可佐，堪以採信。
  ㈡按毒品之非法交易向為政府查禁森嚴且重罰不寬貸之行為，
    為一般民眾普遍認知之事，倘非有利可圖，被告絕無平白甘
    冒被查緝重罰之高度風險，而販賣毒品之理，是其販入之價
    格當較其出售之價格為低，或販入毒品之價格較換取其他財
    物之價格為低，而有從中賺取價差牟利之意圖及事實，應屬
    合理認定。又販賣毒品係違法行為，非可公然為之，亦無公
    定價格，容易分裝並增減份量，而每次買賣之價量，可能隨
    時依雙方關係深淺、資力、需求量及對行情之認知、來源是
    否充裕、販賣者是否渴求資金、查緝是否嚴緊、購買者被查
    獲時供述購買對象之可能風險之評估等，因而異其標準，並
    機動調整，非可一概論之，是販賣毒品之利得除價量俱臻明
    確外，委難察得其交易實情。然販賣者從價差或量差中牟利
    之方式雖異，惟其販賣行為在意圖營利則屬同一；從而，舉
    凡有償交易，除足以反證其確係另基於某種非圖利本意之關
    係外，尚難因無法查悉其販入價格，諉以無營利之意思而阻
    卻販賣犯行之追訴。經查，就附表一部分，被告於警詢時供
    稱：都是我自己在販賣毒品，我習慣是先跟上游即綽號「老
    闆娘」的「林怡君」拿毒品，等賣出去之後再回帳給她，她
    一錢甲基安非他命賣我新臺幣（下同）5,000 元等語（見89
    9 號警卷第5 至6 頁），參以被告販賣予證人謝志偉一錢甲
    基安非他命之價格為6,500 元，足證被告是先行向「林怡君
    」購入甲基安非他命後再轉售予證人謝志偉，並從中賺取價
    差；而就附表二部分，被告則於本院準備程序中自承：各次
    販賣毒品獲利大約是500 至1,000 元等語（見626 號院卷第
    48頁），是堪認被告就上揭販賣毒品部分，確有從中賺取買
    賣價差牟利之事實，已徵被告主觀上有營利之不法意圖無誤
    。
  ㈢綜上，本件事證明確，被告所為前開犯行均堪認定，均應依
    法論科。
三、論罪科刑
  ㈠按行為後法律有變更者，適用行為時之法律，但行為後之法
    律有利於行為人者，適用最有利於行為人之法律，刑法第2
    條第1 項定有明文。查被告行為後，毒品條例第4 條第2 項
    、第3 項、第17條第2 項業經修正並於109 年7 月15日施行
    。而修正前毒品條例第4 條第2 項規定：『製造、運輸、販
    賣第二級毒品者，處無期徒刑或「七」年以上有期徒刑，得
    併科新臺幣「一千萬元」以下罰金。』，修正後則規定：『
    製造、運輸、販賣第二級毒品者，處無期徒刑或「十」年以
    上有期徒刑，得併科新臺幣「一千五百萬元」以下罰金。』
    ，是經新舊法比較之結果，上開修正後之規定未較有利於被
    告。又修正前毒品條例第17條第2 項規定：「犯第四條至第
    八條之罪於偵查及審判中均自白者，減輕其刑。」，修正後
    則規定：「於偵查及歷次審判中均自白者，減輕其刑。」，
    故修正後之毒品條例第17條第2 項之減刑規定必須符合偵查
    及「歷次」審判中均自白犯行者，始有其適用，增加修正前
    所無之要件，於量刑適用上，修正後之規定亦未較有利於被
    告。是經綜合比較，修正後之毒品條例第4 條第2 項、第17
    條第2 項，因未較有利於被告，從而應依刑法第2 條第1 項
    前段規定，整體適用修正前之規定（最高法院109 年度台上
    字第3488號判決意旨參照）。
  ㈡被告就附表一編號1 至3 係於毒品危害防制條例第4 條第2
    項規定修正前所為，核被告此部分所為係犯修正前毒品危害
    防制條例第4 條第2 項之販賣第二級毒品罪；附表二編號1
    至5 所為，係犯修正後毒品危害防制條例第4 條第2 項之販
    賣第二級毒品罪。又被告各次販賣前持有第二級毒品之低度
    行為，均應為其販賣之高度行為所吸收，不另論罪。又被告
    本案所為販賣第二級毒品犯行，共8 次，犯意各別，行為有
    間，應予分論併罰。
  ㈢按毒品危害防制條例第17條第1 項所稱「供出毒品來源，因
    而查獲」，係指犯罪行為人供出毒品來源之有關資料，諸如
    前手之姓名、年齡、住居所、或其他足資辨別之特徵等，使
    調查或偵查犯罪之公務員因而對之發動調查或偵查並查獲者
    而言（最高法院102 年度台上字第5278號判決意旨參照），
    換言之，須被告供述毒品來源之事證翔實具體且有充分之說
    服力，其所供述內容需具備毒品來源之基本資料等相關內容
    具體性，足使偵查機關得以追緝查得上游。經查，被告針對
    附表一部分，於警詢及偵查中雖供稱其毒品來源為「林怡君
    」等語（見899 號警卷第6 頁，偵卷第28頁），惟經本院就
    被告是否供述其毒品來源而使員警查獲其上游一節函詢高雄
    市政府刑事警察大隊，經函覆以：「被告陳聖隆於警詢時，
    僅供述係向林怡君（綽號「老闆娘」）取得毒品，然無法提
    供諸如對話紀錄、確定交易時地等證據供警查緝；警方復依
    被告所述，按址前往高雄市小港區漢民路附近逡巡、調閱監
    視器，亦無法尋得林怡君現住地或使用車輛，故本大隊未因
    被告陳聖隆供述查獲任何正犯或共犯」等情，此有高雄市政
    府警察局刑事警察大隊110 年4 月29日高市警刑大偵八字第
    11071116200 號函、110 年5 月5 日高市警刑大偵八字第
    11071162100 號函暨員警偵查報告在卷可查（899 號院卷第
    181 頁、第185 至187 頁）；針對附表二部分，被告則於警
    詢時陳稱其毒品來源為吳靜琳（綽號「安安」）之女子等語
    （見626 號警卷第19至20頁、第42至45頁）。惟本院就此節
    函詢高雄市政府警察局苓雅分局，經函覆以：「有關被告陳
    聖隆於警詢筆錄中，供稱毒品來源為吳靜琳，惟購毒對話紀
    錄皆已刪除，並無其他相關資料佐證，另查吳靜琳業於110
    年9 月2 日入勒戒所執行勒戒，無法以埋伏、監聽等方式蒐
    集相關販賣毒品事證，故未因被告所述而緝獲其他正犯或共
    犯。」一情，有高雄市政府警察局苓雅分局110 年10月4 日
    高市警苓分偵字第11073446400 號函（626 號院卷第87至88
    頁）在卷可考。是被告上開所供毒品來源之事證均未臻翔實
    ，尚不足使偵查機關得以追緝查得上游，依上開說明，自難
    認已符合毒品危害防制條例第17條第1 項之要件，自難以此
    規定減刑，併予敘明。
  ㈣又被告就上開販賣毒品犯行，於偵查及本院審理中自白明確
    ，已如前述，就附表一所示之犯行，應依修正前毒品危害防
    制條例第17條第2 項規定減輕其刑；附表二部分，則依修正
    後毒品危害防制條例第17條第2 項規定減輕其刑。
  ㈤爰審酌被告不思以正途牟利營生，竟為賺取不法利益，鋌而
    走險，無視國家杜絕毒品犯罪之嚴令峻刑，猶從事販毒行為
    ，業已肇生他人施用毒品之惡源，足以戕害他人之身心健康
    ，且有滋生其他犯罪之可能，對社會秩序潛藏之危害甚高。
    且被告於附表一所示之行為經查獲後，竟不思收手而再犯附
    表二所示之販賣第二級毒品罪，可見其蔑視司法威信，具有
    一定之惡性。惟念被告雖曾就附表一部分否認犯行，然終能
    坦承犯行，就附表二部分，則始終坦認犯罪，是其犯後態度
    尚非毫無可取。且考量被告販賣第二級毒品之次數雖不可言
    少，然其販賣對象僅有三人，而各次毒品交易之價量亦未達
    鉅額之程度，與大規模販賣毒品之情節仍屬有別；兼衡以被
    告於本院審理中自陳其高職畢業之智識程度、擔任廚師、月
    薪約3 萬8,000 元、未婚、需扶養父母之家庭經濟狀況，及
    其係因染上毒癮而缺錢花用，方會從事販毒行為之犯罪動機
    等情（見899 號院卷第400 頁，626 號院卷第132 頁），及
    本案犯罪手段、情節與所生危害等一切情狀，各量處如附表
    一、二「罪刑及沒收」欄所示之刑。
  ㈥考量被告所犯各罪均為販賣第二級毒品罪，侵害法益相同，
    而各次犯罪手法、情節亦屬近似，如以實質累進加重之方式
    定應執行刑，則處罰之刑度顯將超過其行為之不法內涵，而
    違反罪責原則。復考量因生命有限，刑罰對被告造成之痛苦
    程度，係隨刑度增加而生加乘效果，而非以等比方式增加，
    是以隨罪數增加遞減其刑罰之方式，當足以評價其行為之不
    法性之法理（即多數犯罪責任遞減原則），依前揭規定，就
    被告所犯附表一、二所示之8 罪，定其應執行刑如主文所示
    。
四、沒收
  ㈠被告因附表一編號1 至3 、附表二編號1 至5 所示之販賣第
    二級毒品犯行所得之價金，雖未據扣案，然此部分既經被告
    收取，即屬被告因本案犯罪所保有之犯罪所得，均應依刑法
    第38條之1 第1 項前段、第3 項規定宣告沒收，並於全部或
    一部不能沒收或不宜執行沒收時，追徵其價額。
  ㈡又本案雖扣得甲基安非他命2 包，惟據被告於本院審理中供
    稱此甲基安非他命是供其個人施用等語（見626 號院卷第
    131 頁）。另被告於110 年7 月21日為警查獲時亦於警詢時
    自承其於當日凌晨2 時許施用甲基安非他命等語（見626 號
    警卷第22頁）。而經員警採集其尿液送驗之結果，亦呈現甲
    基安非他命之陽性反應一情，有高雄市政府警察局苓雅分局
    偵辦毒品案件嫌疑人尿液採證代碼對照表、濫用藥物尿液體
    監管紀錄表（檢體編號：Y110249 ，採尿時間：110 年7 月
    21日）（626 號警卷第119 至121 頁）、正修科技大學超微
    量研究科技中心110 年8 月11日尿液檢驗報告（檢體編號：
    Y110249 ）（626 號警卷第113 頁）在卷可憑，佐以被告所
    自承施用甲基安非他命之時間及查扣該2 包甲基安非他命之
    時間是於同日，時間尚屬吻合，是被告所述非毫無可信，可
    認該扣案之甲基安非他命為被告個人施用之毒品，而與本案
    販賣犯行無關，起訴意旨亦未就此部分請求沒收銷燬，應另
    由檢察官依法處理，本院即毋庸對之宣告沒收銷燬。
  ㈢又本案所扣得之電子磅秤3 台、分裝袋2 包、分裝勺1 支、
    安非他命吸食器1 組、行動電話1 支（門號0000000000號）
    等物，業據被告於偵查及本院審理中供稱與本案販賣毒品犯
    行無關等語（見626 號偵二卷第263 頁，626 號院卷第131
    頁），因無證據顯示上開物品確屬被告為本案犯行所用之物
    ，爰均不宣告沒收。至扣案之卡西酮類毒品咖啡包2 包、硝
    甲西泮4 顆（俗稱1 粒眠，毛重約1.27公克）、氟硝西泮4
    顆（Fl unitraze pam 、或稱FM2 ，毛重約1.34公克）等物
    ，業據檢察官於起訴書中敘明就被告所涉施用、持有第三級
    毒品，另由警察機關依法裁罰、沒入等語，此部分即由檢警
    機關另行依法處理，附此敘明。
據上論斷，應依刑事訴訟法第299 條第1 項前段，判決如主文。
本案經檢察官王朝弘、王建中提起公訴，檢察官陳俊秀到庭執行
職務。
中    華    民    國   110    年    10    月    29    日
                  刑事第八庭  審判長法  官  林英奇
                                    法  官  何一宏
                                    法  官  陳鑕靂
以上正本證明與原本無異。
如不服本判決應於收受送達後20日內向本院提出上訴書狀，並應
敘述具體理由；如未敘述上訴理由者，應於上訴期間屆滿後20日
內向本院補提理由書（均須按他造當事人之人數附繕本）「切勿
逕送上級法院」。
因疫情而遲誤不變期間，得向法院聲請回復原狀。
中    華    民    國   110    年    10    月    29    日
                                    書記官  許雅惠
　
◎附錄本案論罪科刑法條
毒品危害防制條例第4條第2項
製造、運輸、販賣第二級毒品者，處無期徒刑或 10 年以上有期
徒刑，得併科新臺幣 1 千 5 百萬元以下罰金。
　
修正前毒品危害防制條例第4條第2項
製造、運輸、販賣第二級毒品者，處無期徒刑或7 年以上有期徒
刑，得併科新臺幣1千萬元以下罰金。
　
附表一：
┌──┬───┬────┬──────────┬─────┬────────┬────────────┐
│編號│購毒者│ 時  間 │      交易方式      │販賣毒品之│   罪刑及沒收   │        證據出處        │
│    │      ├────┤                    │種類、數量│                │ （卷證出處均為899號卷）│
│    │      │ 地  點 │                    │、價額（新│                │                        │
│    │      │        │                    │臺幣）    │                │                        │
├──┼───┼────┼──────────┼─────┼────────┼────────────┤
│ 1  │謝志偉│109年3月│謝志偉於109 年3 月7 │販賣甲基安│陳聖隆販賣第二級│1.陳聖隆與謝志偉間109 年│
│(起 │      │8日23時 │日23時19分至同月8 日│非他命1錢 │毒品，處有期徒刑│  3 月7-11日微信對話紀錄│
│訴書│      │許      │21時41分許間，以微信│，價金    │參年拾月。      │  一份( 警卷第11 -14頁) │
│附表│      ├────┤通訊軟體聯繫陳聖隆表│6,500 元  │未扣案之犯罪所得│2.( 謝志偉) 扣押手機(   │
│編號│      │高雄市自│示欲購買第二級毒品甲│          │新臺幣陸仟伍佰元│  門號：0000000000；IMEI│
│1)  │      │強三路上│基安非他命，雙方達成│          │沒收，於全部或一│  ：000000000000000 、  │
│    │      │的巨星電│合意後，嗣於左列時間│          │部不能沒收或不宜│  000000000000000)照片共│
│    │      │子遊戲場│、地點見面，由陳聖隆│          │執行沒收時，追徵│  二張( 警卷第33頁)     │
│    │      │(85大樓)│交付甲基安非他命1 錢│          │其價額。        │3.( 謝志偉) 109 年5 月  │
│    │      │外      │予謝志偉而既遂，並向│          │                │  11日指認犯罪嫌疑人紀錄│
│    │      │        │謝志偉收取部分價金  │          │                │  表一份( 警卷第49-51 頁│
│    │      │        │4,000 元，嗣於隔( 9)│          │                │  )                     │
│    │      │        │日，謝志偉另分兩筆匯│          │                │                        │
│    │      │        │款1,500 、1,000 元入│          │                │                        │
│    │      │        │陳聖隆提供之帳戶822 │          │                │                        │
│    │      │        │-000000000000 內。  │          │                │                        │
├──┼───┼────┼──────────┼─────┼────────┼────────────┤
│ 2  │謝志偉│109年3月│謝志偉於109 年3 月16│販賣甲基安│陳聖隆販賣第二級│1.陳聖隆與謝志偉間109 年│
│(起 │      │16日3時 │日2 時18分至3 時31分│非他命1公 │毒品，處有期徒刑│  3 月16日微信對話紀錄一│
│訴書│      │41分許  │許間，以微信通訊軟體│克，價金  │參年捌月。      │  份( 警卷第15-16 頁)   │
│附表│      ├────┤聯繫陳聖隆表示欲購買│1,800元   │未扣案之犯罪所得│2.109 年3 月16日交易現  │
│編號│      │高雄市自│第二級毒品甲基安非他│          │新臺幣壹仟捌佰元│  場監視器影像擷取畫面共│
│2)  │      │強三路與│命，雙方達成合意後，│          │沒收，於全部或一│  四張( 警卷第9-10頁)   │
│    │      │新光路口│嗣於左列時間、地點見│          │部不能沒收或不宜│3.( 謝志偉) 扣押手機(   │
│    │      │        │面，由陳聖隆交付甲基│          │執行沒收時，追徵│  門號：0000000000；IMEI│
│    │      │        │安非他命1 公克予謝志│          │其價額。        │  ：000000000000000 、  │
│    │      │        │偉而既遂，並向謝志偉│          │                │  000000000000000)照片共│
│    │      │        │收取價金1,800 元。  │          │                │  二張( 警卷第33頁)     │
│    │      │        │                    │          │                │4.( 謝志偉) 109 年5 月  │
│    │      │        │                    │          │                │  11日指認犯罪嫌疑人紀錄│
│    │      │        │                    │          │                │  表一份( 警卷第49-51 頁│
│    │      │        │                    │          │                │  )                     │
│    │      │        │                    │          │                │                        │
├──┼───┼────┼──────────┼─────┼────────┼────────────┤
│ 3  │謝志偉│109年3月│謝志偉於109 年3 月23│販賣甲基安│陳聖隆販賣第二級│1.陳聖隆與謝志偉間109 年│
│(起 │      │23日7時 │日5 時24分至6 時41分│非他命1錢 │毒品，處有期徒刑│  3 月23日微信對話紀錄一│
│訴書│      │18分後某│許間，以微信通訊軟體│，價金    │參年拾月。      │  份( 警卷第17-22 頁)   │
│附表│      │時許    │聯繫陳聖隆表示欲購買│6,500 元，│未扣案之犯罪所得│2.( 謝志偉) 扣押手機(   │
│編號│      ├────┤第二級毒品甲基安非他│惟陳聖隆實│新臺幣伍仟元沒收│  門號：0000000000；IMEI│
│3)  │      │高雄市五│命，雙方達成合意後，│際所得價金│，於全部或一部不│  ：000000000000000 、  │
│    │      │福路愛河│嗣於左列時間、地點見│為5,000 元│能沒收或不宜執行│  000000000000000)照片共│
│    │      │旁      │面，由陳聖隆交付甲基│          │沒收時，追徵其價│  二張( 警卷第33頁)     │
│    │      │        │安非他命1 錢予謝志偉│          │額。            │3.( 謝志偉) 109 年5 月  │
│    │      │        │而既遂，並向謝志偉收│          │                │  11日指認犯罪嫌疑人紀錄│
│    │      │        │取部分價金1,000 元，│          │                │  表一份( 警卷第49-51 頁│
│    │      │        │嗣於同日12時許，謝志│          │                │  )                     │
│    │      │        │偉另匯款4,000 元入陳│          │                │                        │
│    │      │        │聖隆提供之帳戶822   │          │                │                        │
│    │      │        │-000000000000 內，迄│          │                │                        │
│    │      │        │今尚欠款1,500元。   │          │                │                        │
└──┴───┴────┴──────────┴─────┴────────┴────────────┘
　
附表二：
┌──┬───┬────┬──────────┬─────┬────────┬────────────┐
│編號│購毒者│ 時  間 │  交 易 方 式       │販賣毒品之│   罪刑及沒收   │        證據出處        │
│    │      ├────┤                    │種類、數量│                │ （卷證出處均為626號卷）│
│    │      │ 地  點 │                    │、價額（新│                │                        │
│    │      │        │                    │臺幣）    │                │                        │
├──┼───┼────┼──────────┼─────┼────────┼────────────┤
│ 1  │林盟翰│109年10 │林盟翰於109 年10月12│販賣甲基安│陳聖隆販賣第二級│1. （陳聖隆）扣案手機內 │
│(起 │      │月12日21│日21時35分前某時許，│非他命1包 │毒品，處有期徒刑│  LINE、微信通訊軟體手機│
│訴書│      │時35分許│以LINE通訊軟體聯繫陳│（重量不詳│伍年貳月。      │  翻拍照片共六張（警卷第│
│附表│      ├────┤聖隆表示欲購買第二級│），價金  │未扣案之犯罪所得│  51-53 頁）            │
│編號│      │高雄市苓│毒品甲基安非他命，雙│1,500元   │新臺幣壹仟伍佰元│2.109年10月12日現場、路 │
│1)  │      │雅區正言│方達成合意後，嗣於左│          │沒收，於全部或一│  口監視器影像擷取照片共│
│    │      │路64巷2 │列時間、地點見面，由│          │部不能沒收或不宜│  十張、109年10月12日查 │
│    │      │號前    │陳聖隆向林盟翰收取價│          │執行沒收時，追徵│  獲陳聖隆現場、扣案毒品│
│    │      │        │金1,500 元，並告知林│          │其價額。        │  照片共二張（警卷第55- │
│    │      │        │盟翰其將甲基安非他命│          │                │  60頁）                │
│    │      │        │1 包放置於旁邊圍牆上│          │                │3.【有年籍】車號000-0000│
│    │      │        │，隨後林盟翰前往拾取│          │                │  普通重機車- 車輛詳細資│
│    │      │        │完成交易。          │          │                │  料報表一份（警卷第131 │
│    │      │        │                    │          │                │  頁）                  │
│    │      │        │                    │          │                │4.（陳聖隆）110 年7 月21│
│    │      │        │                    │          │                │  日指認犯罪嫌疑人紀錄表│
│    │      │        │                    │          │                │  共二份（警卷第33 -40頁│
│    │      │        │                    │          │                │  ）                    │
│    │      │        │                    │          │                │5.（林盟翰）109 年10月14│
│    │      │        │                    │          │                │  日指認犯罪嫌疑人紀錄表│
│    │      │        │                    │          │                │  一份（警卷第171 -174頁│
│    │      │        │                    │          │                │  ）                    │
├──┼───┼────┼──────────┼─────┼────────┼────────────┤
│ 2  │林盟翰│109年10 │林盟翰於109 年10月14│販賣甲基安│陳聖隆販賣第二級│1.（陳聖隆）扣案手機內  │
│(起 │      │月14日13│日3 時42分許，在高雄│非他命1包 │毒品，處有期徒刑│  LINE、微信通訊軟體手機│
│訴書│      │時10分許│市三民區九如一路860 │（毛重1.8 │伍年貳月。      │  翻拍照片共六張（警卷第│
│附表│      ├────┤號「柯公館KTV 」內釣│公克），價│未扣案之犯罪所得│  51-53 頁）            │
│編號│      │高雄市苓│蝦池旁，與陳聖隆碰面│金2,500元 │新臺幣貳仟伍佰元│2.（林盟翰）扣案手機內  │
│2)  │      │雅區正言│表示欲購買第二級毒品│          │沒收，於全部或一│  LINE通訊軟體- 陳聖隆  │
│    │      │路64巷2 │甲基安非他命，雙方達│          │部不能沒收或不宜│  LINE暱稱【Shenglong   │
│    │      │號前    │成合意後林盟翰預先交│          │執行沒收時，追徵│  Chen】、ID、109 年10月│
│    │      │        │付價金2,500 元予陳聖│          │其價額。        │  13-14 日對話紀錄翻拍照│
│    │      │        │隆。嗣於同日13時許，│          │                │  片共七張（警卷第175-  │
│    │      │        │陳聖隆撥打通訊軟體  │          │                │  179 頁）              │
│    │      │        │LINE聯繫林盟翰，並於│          │                │3.109年10月14日現場、路 │
│    │      │        │左列時間放置甲基安非│          │                │  口監視器影像擷取照片共│
│    │      │        │他命1 包至左列地點圍│          │                │  十三張、109年10月14日 │
│    │      │        │牆上，隨後林盟翰依約│          │                │  查獲林盟翰現場、扣案毒│
│    │      │        │前往拾取完成交易。  │          │                │  品照片共十五張（警卷第│
│    │      │        │                    │          │                │  61 -67頁、偵一卷第101-│
│    │      │        │                    │          │                │  104 頁）              │
│    │      │        │                    │          │                │4.【有年籍】車號000-0000│
│    │      │        │                    │          │                │  普通重機車- 車輛詳細資│
│    │      │        │                    │          │                │  料報表一份（警卷第131 │
│    │      │        │                    │          │                │  頁）                  │
│    │      │        │                    │          │                │5.高雄市政府警察局苓雅分│
│    │      │        │                    │          │                │  局搜索扣押- （林盟翰）│
│    │      │        │                    │          │                │  處所：高雄市苓雅區正言│
│    │      │        │                    │          │                │  路64巷2 號前          │
│    │      │        │                    │          │                │  （1）搜索扣押筆錄一份 │
│    │      │        │                    │          │                │       （警卷第207-210  │
│    │      │        │                    │          │                │       頁）             │
│    │      │        │                    │          │                │  （2）扣押物品清單一份 │
│    │      │        │                    │          │                │       （警卷第211頁）  │
│    │      │        │                    │          │                │  （3）扣押物品收據一份 │
│    │      │        │                    │          │                │       （警卷第213頁）  │
│    │      │        │                    │          │                │6.高雄市政府警察局苓雅分│
│    │      │        │                    │          │                │  局查獲涉嫌毒品危害防制│
│    │      │        │                    │          │                │  條例案毒品初步檢驗報告│
│    │      │        │                    │          │                │  單（種類：安非他命）一│
│    │      │        │                    │          │                │  份（偵一卷第105-111 頁│
│    │      │        │                    │          │                │  ）                    │
│    │      │        │                    │          │                │7.（陳聖隆）110 年7 月21│
│    │      │        │                    │          │                │  日指認犯罪嫌疑人紀錄表│
│    │      │        │                    │          │                │  共二份（警卷第33 -40頁│
│    │      │        │                    │          │                │  ）                    │
│    │      │        │                    │          │                │8.（林盟翰）109 年10月14│
│    │      │        │                    │          │                │  日指認犯罪嫌疑人紀錄表│
│    │      │        │                    │          │                │  一份（警卷第171 -174頁│
│    │      │        │                    │          │                │  ）                    │
│    │      │        │                    │          │                │                        │
├──┼───┼────┼──────────┼─────┼────────┼────────────┤
│ 3  │歐孟翔│110年1月│歐孟翔於110 年1 月4 │販賣甲基安│陳聖隆販賣第二級│1.（陳聖隆）中國信託銀行│
│(起 │      │4日20時 │日17時35分-20 時24分│非他命1包 │毒品，處有期徒刑│  帳戶000 -000000000000 │
│訴書│      │44分許  │許間，以微信通訊軟體│（重量不詳│伍年貳月。      │  號客戶基本資料、存款交│
│附表│      ├────┤聯繫陳聖隆表示欲購買│），價金  │未扣案之犯罪所得│  易明細表（109 年10月1 │
│編號│      │高雄市鳳│第二級毒品甲基安非他│1,000元   │新臺幣壹仟元沒收│  日- 110 年1 月22日）各│
│3)  │      │山區新富│命，雙方達成合意後，│          │，於全部或一部不│  一份（警卷第73、75-77 │
│    │      │路602號 │嗣於左列時間、地點見│          │能沒收或不宜執行│  頁）                  │
│    │      │電梯內  │面，由陳聖隆交付甲基│          │沒收時，追徵其價│2.（陳聖隆）扣案手機內  │
│    │      │        │安非他命1 包予歐孟翔│          │額。            │  LINE、微信通訊軟體手機│
│    │      │        │而既遂，並於同日21時│          │                │  翻拍照片共六張（警卷第│
│    │      │        │9 分許（存款交易明細│          │                │  51-53 頁）            │
│    │      │        │登載交易時間為110 年│          │                │3.（歐孟翔）扣案手機內微│
│    │      │        │1 月5 日2 時10分許）│          │                │  信通訊軟體- 陳聖隆微信│
│    │      │        │，由歐孟翔無摺存款  │          │                │  暱稱【隆】、ID、109 年│
│    │      │        │1,000 元入陳聖隆提供│          │                │  12月30日-110年1 月6 日│
│    │      │        │之帳戶000-0000000000│          │                │  對話紀錄翻拍照片共十八│
│    │      │        │16內。              │          │                │  張（警卷第235 -241頁）│
│    │      │        │                    │          │                │4.（陳聖隆）110 年7 月21│
│    │      │        │                    │          │                │  日指認犯罪嫌疑人紀錄表│
│    │      │        │                    │          │                │  共二份（警卷第33 -40頁│
│    │      │        │                    │          │                │  ）                    │
│    │      │        │                    │          │                │5.（歐孟翔）110 年1 月20│
│    │      │        │                    │          │                │  日指認犯罪嫌疑人紀錄表│
│    │      │        │                    │          │                │  一份（警卷第231 -234頁│
│    │      │        │                    │          │                │  ）                    │
├──┼───┼────┼──────────┼─────┼────────┼────────────┤
│ 4  │歐孟翔│110年1月│歐孟翔於110 年1 月6 │販賣甲基安│陳聖隆販賣第二級│1.（陳聖隆）中國信託銀行│
│(起 │      │6日16時 │日15時47-53 分許間，│非他命1包 │毒品，處有期徒刑│  帳戶000 -000000000000 │
│訴書│      │15分許  │以微信通訊軟體聯繫陳│（重量不詳│伍年貳月。      │  號客戶基本資料、存款交│
│附表│      ├────┤聖隆表示欲購買第二級│），價金  │未扣案之犯罪所得│  易明細表（109 年10月1 │
│編號│      │高雄市鳳│毒品甲基安非他命，雙│3,000元   │新臺幣參仟元沒收│  日- 110 年1 月22日）各│
│4)  │      │山區新富│方達成合意後，嗣於左│          │，於全部或一部不│  一份（警卷第73、75-77 │
│    │      │路602號 │列時間、地點見面，由│          │能沒收或不宜執行│  頁）                  │
│    │      │電梯內  │陳聖隆交付甲基安非他│          │沒收時，追徵其價│2.（陳聖隆）扣案手機內  │
│    │      │        │命1 包予歐孟翔而既遂│          │額。            │  LINE、微信通訊軟體手機│
│    │      │        │，並於同日19時29分許│          │                │  翻拍照片共六張（警卷第│
│    │      │        │，由歐孟翔無摺存款  │          │                │  51-53 頁）            │
│    │      │        │3,000 元入陳聖隆提供│          │                │3.（歐孟翔）扣案手機內微│
│    │      │        │之帳戶000-0000000000│          │                │  信通訊軟體- 陳聖隆微信│
│    │      │        │16內。              │          │                │  暱稱【隆】、ID、109 年│
│    │      │        │                    │          │                │  12月30日-110年1 月6 日│
│    │      │        │                    │          │                │  對話紀錄翻拍照片共十八│
│    │      │        │                    │          │                │  張（警卷第235 -241頁）│
│    │      │        │                    │          │                │4.（陳聖隆）110 年7 月21│
│    │      │        │                    │          │                │  日指認犯罪嫌疑人紀錄表│
│    │      │        │                    │          │                │  共二份（警卷第33 -40頁│
│    │      │        │                    │          │                │  ）                    │
│    │      │        │                    │          │                │5.（歐孟翔）110 年1 月20│
│    │      │        │                    │          │                │  日指認犯罪嫌疑人紀錄表│
│    │      │        │                    │          │                │  一份（警卷第231 -234頁│
│    │      │        │                    │          │                │  ）                    │
├──┼───┼────┼──────────┼─────┼────────┼────────────┤
│ 5  │歐孟翔│110年1月│歐孟翔於110 年1 月20│販賣甲基安│陳聖隆販賣第二級│1.（陳聖隆）扣案手機內  │
│(起 │      │20日17時│日16時11-53 分許間，│非他命1包 │毒品，處有期徒刑│  LINE、微信通訊軟體手機│
│訴書│      │10分許  │以微信通訊軟體聯繫陳│（毛重0.5 │伍年貳月。      │  翻拍照片共六張（警卷第│
│附表│      ├────┤聖隆表示欲購買第二級│公克），價│未扣案之犯罪所得│  51-53 頁）            │
│編號│      │高雄市鳳│毒品甲基安非他命，雙│金1,000元 │新臺幣壹仟元沒收│2.（歐孟翔）扣案手機內微│
│5)  │      │山區南京│方達成合意後，嗣於左│          │，於全部或一部不│  信通訊軟體- 陳聖隆微信│
│    │      │路282巷 │列時間、地點見面，由│          │能沒收或不宜執行│  暱稱【隆】、ID、109 年│
│    │      │內      │陳聖隆交付甲基安非他│          │沒收時，追徵其價│  12月30日-110年1 月6 日│
│    │      │        │命1 包予歐孟翔而既遂│          │額。            │  對話紀錄翻拍照片共十八│
│    │      │        │，並向歐孟翔收取價金│          │                │  張（警卷第235 -241頁）│
│    │      │        │1,000元。           │          │                │3.110 年1 月20日Google地│
│    │      │        │                    │          │                │  圖一張、現場暨路口監視│
│    │      │        │                    │          │                │  器影像擷取照片共七張、│
│    │      │        │                    │          │                │  110 年1 月20日查獲歐孟│
│    │      │        │                    │          │                │  翔現場、扣案毒品照片共│
│    │      │        │                    │          │                │  三張（警卷第69-72 、  │
│    │      │        │                    │          │                │  255 頁）              │
│    │      │        │                    │          │                │4.【有年籍】車號000-0000│
│    │      │        │                    │          │                │  普通重機車-車輛詳細資 │
│    │      │        │                    │          │                │  料報表一份（警卷第131 │
│    │      │        │                    │          │                │  頁）                  │
│    │      │        │                    │          │                │5.高雄市政府警察局苓雅分│
│    │      │        │                    │          │                │  局搜索扣押- （歐孟翔）│
│    │      │        │                    │          │                │  處所：高雄市鳳山區武營│
│    │      │        │                    │          │                │  路與輜汽路口          │
│    │      │        │                    │          │                │  （1）搜索扣押筆錄一份 │
│    │      │        │                    │          │                │       （警卷第247-250  │
│    │      │        │                    │          │                │       頁）             │
│    │      │        │                    │          │                │  （2）扣押物品清單一份 │
│    │      │        │                    │          │                │       （警卷第251頁）  │
│    │      │        │                    │          │                │  （3）扣押物品收據一份 │
│    │      │        │                    │          │                │       （警卷第253頁）  │
│    │      │        │                    │          │                │  （4）扣押物品照片共十 │
│    │      │        │                    │          │                │       三張（警卷第256- │
│    │      │        │                    │          │                │       259頁）          │
│    │      │        │                    │          │                │6.（陳聖隆）110 年7 月21│
│    │      │        │                    │          │                │  日指認犯罪嫌疑人紀錄表│
│    │      │        │                    │          │                │  共二份（警卷第33 -40頁│
│    │      │        │                    │          │                │  ）                    │
│    │      │        │                    │          │                │7.（歐孟翔）110 年1 月20│
│    │      │        │                    │          │                │  日指認犯罪嫌疑人紀錄表│
│    │      │        │                    │          │                │  一份（警卷第231 -234頁│
│    │      │        │                    │          │                │  ）                    │
└──┴───┴────┴──────────┴─────┴────────┴────────────┘